臺灣桃園地方法院刑事判決　　　　　 100年度審訴字第1128號
公　訴　人　臺灣桃園地方法院檢察署檢察官
被　　　告　林宏偉
上列被告因違反毒品危害防制條例案件，經檢察官提起公訴（10
0 年度毒偵字第555 號），被告於準備程序進行中為有罪陳述，
經本院合議庭裁定由受命法官獨任進行簡式審判程序，判決如下
：
    主  文
林宏偉施用第一級毒品，累犯，處有期徒刑捌月，扣案之海洛因
壹包含袋（驗餘淨重壹公克）沒收銷燬之，注射針筒支均沒收
；又施用第二級毒品，累犯，處有期徒刑肆月。應執行有期徒刑
拾月，扣案之海洛因壹包含袋（驗餘淨重壹公克）沒收銷燬之，
注射針筒支均沒收。
    事實及理由
一、被告所犯之罪，為死刑、無期徒刑、最輕本刑3 年以上有期
    徒刑或高等法院管轄第一審案件以外之罪，而被告於本院準
    備程序進行中，就被訴事實為有罪之陳述，經本院告知簡式
    審判程序意旨，並聽取公訴人及被告之意見後，依刑事訴訟
    法第273 條之1 第1 項之規定，裁定依簡式審判程序審理。
二、犯罪事實：
    林宏偉前於民國90年間因施用毒品案件，經臺灣板橋地方法
    院以90年度毒聲字第1939號裁定送觀察、勒戒後，因認有繼
    續施用毒品傾向，經同院以90年度毒聲字第2234號裁定令入
    戒治處所施以強制戒治，嗣經同院以90年度毒聲字第4588號
    裁定停止戒治併付保護管束出所，又經同院以91年度毒聲字
    第782 號裁定撤銷停止戒治，於92年1 月23日戒治期滿執行
    完畢，並經臺灣板橋地方法院檢察署檢察官以92年度戒毒偵
    字第71號為不起訴處分確定。復於前開強制戒治執行完畢釋
    放後5 年內之94年間因連續施用毒品案件，經本院以94年度
    訴字第1812號判決分別判處有期徒刑7 月、3 月，應執行有
    期徒刑9 月確定，於95年11月15日縮刑期滿執行完畢。詎仍
    不知悔改，又基於施用第一、二級毒品之犯意，於100 年1
    月21日某時，在桃園縣八德市○○路聯福巷51弄12號居處內
    ，分別以針筒注射之方式施用第一級毒品海洛因及以玻璃球
    燒烤吸食方式施用第二級毒品甲基安非他命各1 次。嗣於同
    日晚間9 時許，林宏偉駕駛車牌號碼3F-5765 號自用小客車
    ，在桃園縣八德市○○○街193 號前因違規停車為警盤查，
    經其同意搜索而查獲，並扣得海洛因1 包（淨重1.02公克，
    驗餘淨重1 公克）及其所有供（非專供）施用毒品所用之注
    射針筒3 支。
三、認定被告犯罪所憑之證據：
  (一)被告林宏偉於偵查、本院行準備程序及審理時之自白。
  (二)桃園縣政府警察局搜索扣押筆錄暨扣押物品目錄表、自願受
    搜索同意書、桃園縣政府警察局毒品案被採尿人真實姓名與
    編號對照表、桃園縣政府警察局查獲毒品危害防制條例「尿
    液」、「毒品」初步鑑驗報告單、台灣檢驗科技股份有限公
    司濫用藥物（檢體類別：尿液）檢驗報告、法務部調查局濫
    用藥物實驗室100 年3 月9 日調科壹字第10023006120 號鑑
    定書各1 份；現場、扣案物及尿液初篩照片共8 張。
  (三)扣案海洛因1 包（淨重1.02公克，驗餘淨重1 公克）、注射
    針筒3 支。
四、核被告所為，係犯毒品危害防制條例第10條第1 項、第2 項
    之施用第一、二級毒品罪。其施用前後持有第一級毒品海洛
    因及施用前持有第二級毒品甲基安非他命之低度行為，應為
    施用毒品之高度行為所吸收，均不另論罪。被告所犯上開2
    罪間，犯意各別，行為互殊，應分論併罰。又被告有如犯罪
    事實欄所載前案科刑執行情形，有臺灣高等法院被告前案紀
    錄表1 份在卷可按，其於徒刑執行完畢後5 年內故意再犯本
    件有期徒刑以上之二罪，均為累犯，均應依刑法第47條第1
    項之規定加重其刑。爰審酌被告原經施以觀察、勒戒及強制
    戒治，無法收其實效，於94年時因毒品案件，遭本院判決判
    處應執行有期徒刑9 月確定，有臺灣高等法院被告前案紀錄
    表在卷可稽，且出監後仍無法斷絕施用毒品之惡習，於本件
    復施用第一、二級毒品，顯見其意志不堅，施用毒品再犯率
    甚高，無視毒品戕害一己之身體健康及法律禁令，有使其與
    社會上毒品來源隔離而斷絕與毒品接觸之必要，惟兼衡其犯
    罪動機、手段、目的、犯後坦承犯行之態度暨其生活狀況、
    智識程度等一切情狀，檢察官分別求處有期徒刑8 月、4 月
    ，應執行有期徒刑10月，本院認與被告之罪責相當，爰依檢
    察官之具體求刑，量處如主文所示之刑，定應執行之刑，以
    資懲儆。扣案之海洛因1 包（淨重1.02公克，驗餘淨重1公
    克），除因鑑驗已用罄滅失者外，爰依毒品危害防制條例第
    18條第1 項前段規定，沒收銷燬之。另包裹上開毒品之外包
    裝袋，其內所沾殘之海洛因量微，無法與該包裝袋析離，應
    一體視為第一級毒品海洛因，爰併依毒品危害防制條例第18
    條第1 項前段規定宣告沒收銷燬之。另扣案之注射針筒3支
    ，均為被告所有供施用毒品所用之物，業據其供承在卷，爰
    依刑法第38條第1 項第2 款之規定宣告沒收。
五、應適用之法條：
    刑事訴訟法第273 條之1 第1 項、第299 條第1 項前段、第
    310 條之2 、第454 條第1 項，毒品危害防制條例第10條第
    1 項、第2 項、第18條第1 項前段，刑法第11條、第47條第
    1項、第38條第1 項第2 款、第51條第5 款。
六、如不服本判決，應於判決送達後10日內向本院提出上訴狀（
    應附繕本），其未敘述上訴理由者，應於上訴期間屆滿後20
    日內補提理由書狀於本院，上訴於臺灣高等法院。
本案經檢察官馮浩庭到庭執行職務。
中    華    民    國   100    年    7     月    29    日
                    刑事庭  法  官  許曉微
以上正本證明與原本無異。
                            書記官  林宜亭
中    華    民    國   100    年    7     月    29    日
附錄本案論罪科刑法條：
毒品危害防制條例第10條
施用第一級毒品者，處6 月以上5 年以下有期徒刑。
施用第二級毒品者，處3 年以下有期徒刑。